臺灣高等法院臺中分院刑事判決　　　　96年度上訴字第2063號
上　訴　人　臺灣臺中地方法院檢察署檢察官
上　訴　人
即　被　告　甲○○
指定辯護人　本院公設辯護人　戊○○
上　訴　人
即　被　告　乙○○
　　　　　　丙○○
上列上訴人因被告違反槍砲彈藥刀械管制條例等案件，不服臺灣
臺中地方法院96年度訴字第1068號中華民國96年6月7日第一審判
決（起訴案號：臺灣臺中地方法院檢察署96年度偵字第1342、45
02號），提起上訴，本院判決如下：
    主    文
原判決關於恐嚇取財未遂及甲○○定應執行刑部分均撤銷。
甲○○共同犯恐嚇取財未遂罪，累犯，處有期徒刑壹年，減為有
期徒刑陸月。其他（關於寄藏改造手槍部分）上訴駁回。上開撤
銷改判及上訴駁回部分所處之刑，應執行有期徒刑參年陸月，併
科罰金新臺幣拾貳萬元，罰金如易服勞役，以新臺幣壹仟元折算
壹日，扣案可發射子彈具有殺傷力之改造手槍壹支（含彈匣壹個
，槍枝管制編號：0000000000)及口徑9MM之制式子彈伍顆，均沒
收。
乙○○、丙○○共同犯恐嚇取財未遂罪，乙○○處有期徒刑拾月
，減為有期徒刑伍月，如易科罰金，以新臺幣壹仟元折算壹日；
丙○○處有期徒刑捌月，減為有期徒刑肆月，如易科罰金，以新
臺幣壹仟元折算壹日。
    犯罪事實
一、甲○○曾因恐嚇取財案件，經臺灣臺中地方法院判處有期徒
    刑9月確定，於民國95年5月31日縮刑期滿執行完畢，猶不知
    悔改，明知具有殺傷力之改造手槍及子彈均屬槍砲彈藥刀械
    管制條例所管制之物品，非經主管機關許可，不得持有、寄
    藏，竟於94年8月間某日，在屏東縣潮州鎮○○路45號6樓之
    2住處，因友人陳詠嵐(已死亡，另經檢察官為不起訴處分確
    定在案)之寄放而收受仿BERETTA廠92FS型半自動手槍改造而
    成具有殺傷力之改造手槍1支（含彈匣1個，槍枝管制編號：
    0000000000）及口徑9MM之制式子彈6顆，並將之藏放於上揭
    住處，迄95年12月底某日，甲○○將該槍、彈攜至台中市○
    區○○○街25號7樓之5居處藏放，而未經許可，寄藏具有殺
    傷力之改造手槍及子彈。嗣96年1月3日上午10時 5分許，為
    警持臺灣臺中地方法院搜索票，在甲○○上開居處查獲，並
    扣得前揭具有殺傷力之改造手槍1支及制式子彈6顆(其中1顆
    子彈經鑑驗試射，剩餘5顆）。
二、乙○○與丁○○（原名梁美秋）原係男女朋友，兩人在交往
    期間，曾於94年10月間在台北縣淡水鎮某民宿共宿時，乙○○以相機拍攝兩人性愛相片計10餘張，嗣95年 1月間，二人
    因故分手且不再相互聯絡往來。不料95年5、6月間，乙○○
    得知其弟丙○○缺錢花用，竟提供丁○○為作案對象，並將
    上開性愛照片及丁○○之住家地址、手機號碼提交予丙○○
    ，丙○○則再邀集甲○○參與，乙○○、丙○○與甲○○即
    共同基於意圖為自己不法之所有之犯意聯絡，由甲○○負責
    打電話向丁○○恐嚇取財。甲○○遂於95年 6月20日先以00
    00000000號行動電話撥打電話給丁○○，向丁○○恫嚇稱：
    「梁小姐，妳有東西（相片）在我這」等語，丁○○自覺可
    疑，隨即掛掉電話，惟甲○○仍接連數日撥打電話與丁○○
    ，然丁○○均未接聽。甲○○再接續於同年 7月13日，在丁○○所住社區對面之釣蝦場，撥打電話給丁○○，並恫嚇稱
    ：「梁小姐，有空嗎？要不要出來看你的照片？」「家人看
    到會不太好的照片」等語。甲○○復接續於95年 7月17日下
    午 2時許，再撥打電話予丁○○，並恫嚇稱：「梁小姐要不
    要看相片？看跟牛郎性愛的相片」「有沒有你自己最清楚，
    我求財，我欠錢，你不談的話，我就把相片散布出去」等語
    ，並於同月19日下午將上開性愛照片中之 9張置於信封袋密
    封，放至丁○○居住之社區管理室，經由管理員轉交予丁○○。甲○○旋於翌日（即20日），再以上揭行動電話傳送簡
    訊恐嚇丁○○，其簡訊內容為：「老師你好，照片好看嗎？
    請回電」「不囉唆、不麻煩、有空嗎？聊聊」「簡單方便，
    原件資料還給你，絕無拷貝，我給你帳號，匯五十萬過來，
    包你一切沒事」「原件資料就是春宮資料、光碟，全部歸還
    」等語；復接續於同年8月2日，再次傳送簡訊恐嚇丁○○，
    其簡訊內容為：「一句話二十萬」「不然下次照片就不是用
    信封袋裝，而是妳家住戶每人一張」等語，致丁○○心生畏
    懼。惟因丁○○拒絕付款，乙○○、丙○○及甲○○等人始
    未能取財得逞。
三、案經丁○○告訴及臺中市警察局第二分局報告臺灣臺中地方
    法院檢察署檢察官偵查，暨該署檢察官就丙○○部分自動檢
    舉偵查起訴。
    理    由
壹、寄藏槍彈部分：
  一、上開寄藏槍彈之犯罪事實，業據上訴人即被告甲○○坦承
      不諱，並有仿 BERETTA廠92FS型半自動手槍改造而成具有
      殺傷力之改造手槍1支（含彈匣1個，槍枝管制編號：0000
      000000）及口徑9MM之制式子彈6顆扣案可資佐證。該扣案
      之槍、彈經內政部警政署刑事警察局以性能檢驗法、試射
      法鑑驗結果：送鑑手槍1支，認係仿BERETTA廠92FS型半自
      動手槍製造之槍枝，換裝土造金屬槍管而成之改造手槍，
      機械性能良好，可擊發適用子彈，認具殺傷力；送鑑子彈
      6顆，認均係口徑9MM制式子彈，皆具殺傷力等情，有該局
      96年3月19日刑鑑字第0960028073號槍彈鑑定書1份附卷可
      憑（見原審卷第45至50頁）。足見被告甲○○此部分之自
      白，確與事實相符，是被告甲○○寄藏槍、彈之犯行洵堪
      認定，應依法論罪科刑。
  二、未經許可，無故持有、寄藏槍、彈，其持有、寄藏之繼續
      ，為行為之繼續，並非狀態之繼續，故一經持有、寄藏，
      其犯罪即告成立，但其完結，須繼續至持有、寄藏行為終
      了時為止。是寄藏手槍、子彈罪既均為繼續犯，於其終止
      寄藏之前，犯罪行為仍在繼續實施之中，則其間法律縱有
      變更，但其行為已繼續實施至新法施行以後，當未有行為
      後法律變更可言，自無刑法第2條第1項之適用，應逕依行
      為終了時之新法論處。被告上開未經許可寄藏改造手槍及
      子彈之行為，雖然早在94年 8月間，但既係於查獲當日即
      96年1月3日始行為終了，自應逕予適用95年7月1日修正施
      行之刑法，尚不生新舊法比較之問題。核被告甲○○寄藏
      上開槍、彈，係犯槍砲彈藥刀械管制條例第8條第4項未經
      許可寄藏可發射子彈具有殺傷力之改造手槍罪及同條例第
      12條第 4項未經許可寄藏子彈罪。又槍砲彈藥刀械管制條
      例將持有與寄藏為分別處罰之規定，則單純之持有，固不
      包括寄藏，但寄藏之受託代為保管，其保管之本身所為之
      持有，既係寄藏之當然結果，法律上自宜僅就寄藏行為為
      包括之評價，不應另就持有予以論罪（最高法院74年台上
      字第3400號判例參照）。被告甲○○係受陳詠嵐之寄放而
      代為保管藏置上開槍彈，依上開判例意旨，當僅就「寄藏
      」行為為包括之評價，不應另就「持有」予以論罪。被告
      甲○○以一寄藏行為同時觸犯上開二罪，為想像競合犯，
      應依刑法第55條之規定，從一重之未經許可寄藏可發射子
      彈具有殺傷力之改造手槍罪處斷。被告甲○○曾因恐嚇取
      財案件，經臺灣臺中地方法院判處有期徒刑9月確定，於9
      5年5月31日縮刑期滿執行完畢，有臺灣高等法院被告前案
      紀錄表在卷可按，其於有期徒刑執行完畢後，5 年內故意
      再犯本案有期徒刑以上之罪，為累犯，應依刑法第47條第
      1項之規定加重其刑。
  三、原審法院因認被告甲○○寄藏改造手槍之罪證明確，適用
      槍砲彈藥刀械管制條例第 8條第4項、第12條第4項，刑法
      第11條前段、第55條、第47條第1項、第42條第3項前段、
      第38條第1項第1款等規定，並審酌被告甲○○未經許可，
      寄藏上揭槍、彈，對社會、居家環境形成不定時之危害，
      亦對他人生命、身體、安全造成威脅，其犯罪對社會安全
      所生危害甚鉅，惟考量其寄藏槍彈之數量非鉅，並未以上
      揭槍、彈另犯他罪，暨犯罪之動機、目的、品行、智識及
      犯後坦承犯行，頗具悔意，態度尚稱良好等一切情狀，量
      處有期徒刑3年2月，併科罰金12萬元；且認扣案之改造手
      槍1支（含彈匣1個，槍枝管制編號：0000000000）及鑑驗
      剩餘之口徑9MM制式子彈5顆，均屬違禁物，應併予宣告沒
      收；另說明扣案經鑑驗試射之子彈 1顆，因已無殺傷力，
      且不再屬違禁物，不另為沒收之諭知。核其認事用法均無
      違誤，量刑亦屬妥適，應予維持。檢察官上訴未提出任何
      更不利被告甲○○之事證；被告甲○○上訴認原審量刑過
      重，指摘原判決不當，均無理由，是此部分之上訴皆應予
      以駁回。
貳、恐嚇取財未遂部分：
  一、證據能力方面：
    (一)證人即告訴人丁○○、共同被告甲○○、乙○○、丙○○就他被告部分之警詢證言固屬被告以外之人於審判外
        之陳述，然本案當事人於本院調查證據時，就該等證言
        之證據能力並未聲明異議，依刑事訴訟法第159條之5第
        2項規定，視為有同條第1項之同意，且本院審酌上開警
        詢筆錄作成時之情況，並無證明力過低或違法取得之情
        形，應屬適當，依刑事訴訟法第159條之5第 2項規定，
        均有證據能力，自得作為證據。
    (二)證人即共同被告甲○○於偵查中就他被告部分經具結之
        證言，按卷內資料查無顯不可信之情形，依刑事訴訟法
        第159條之1第 2項規定，亦認有證據能力，當得作為證
        據。
  二、上開恐嚇取財未遂之犯罪事實，業據上訴人即被告甲○○
      、乙○○、丙○○於警詢、偵查、原審及本院均坦承不諱
      且相互指證明確，並經證人即告訴人丁○○於警詢證述屬
      實，復有性愛照片影本9張、簡訊內容翻拍照片5張、0000
      000000號行動電話雙向通聯紀錄在卷足稽。又共同正犯之
      意思聯絡，原不以事前有所謀議，數人間有直接聯絡者為
      限；若於行為當時，以共同犯罪之意思參與，而為間接之
      聯絡者，自包括在內。本件被告甲○○與乙○○固無恐嚇
      取財犯罪之直接意思聯絡，惟被告乙○○、丙○○二人對
      告訴人丁○○恐嚇取財有犯意聯絡，業據渠等供述明確（
      見96年度偵字4502號偵查卷第49、50頁），則無論被告丙○○係直接為恐嚇取財行為，或再經由被告甲○○為之，
      均在被告乙○○共同恐嚇取財之犯罪意思範圍之內；而被
      告甲○○經由被告丙○○知悉參與並提供恐嚇取財之性愛
      照片者，乃與告訴人拍性愛照片之人即被告丙○○之哥哥
      ，亦經被告甲○○供證甚明（見警卷第18頁、96年度偵字
      第1342號偵查卷第128、134頁），堪認被告乙○○與甲○○間有共同恐嚇取財之間接意思聯絡，是被告甲○○、乙○○、丙○○間就上開恐嚇取財未遂之行為，自有犯意聯
      絡及行為分擔。從而，被告甲○○、乙○○、丙○○此部
      分之犯行亦洵堪認定，均應依法論罪科刑。
  三、核被告甲○○、乙○○、丙○○此部分所為，均係犯刑法
      第 346條第3項、第1項之恐嚇取財未遂罪。被告甲○○、
      乙○○、丙○○間有犯意聯絡及行為分擔，為共同正犯。
      被告甲○○、乙○○、丙○○上揭先後多次恐嚇告訴人之
      犯行，係基於同一恐嚇取財犯意之接續手段行為，侵害同
      一法益，僅論以一恐嚇取財未遂罪。被告甲○○曾因恐嚇
      取財案件，經臺灣臺中地方法院判處有期徒刑 9月確定，
      於95年 5月31日縮刑期滿執行完畢，有臺灣高等法院被告
      前案紀錄表在卷可按，其於有期徒刑執行完畢後，5 年內
      故意再犯本案有期徒刑以上之罪，為累犯，應依刑法第47
      條第 1項之規定加重其刑。被告甲○○、乙○○、丙○○
      已著手恐嚇取財犯行，惟被害人並未交付財物，屬未遂犯
      ，應依刑法第25條第 2項規定，減輕其刑，其中被告甲○○部分則先加後減。
  四、原審認被告甲○○、乙○○、丙○○此部分之罪證明確，
      予以論罪科刑，固非無見，惟查：(一)被告甲○○、乙○○
      、丙○○等人此項恐嚇取財行為之手段十分卑劣低下，造
      成被害人身心之極大傷害，原審僅量處被告甲○○有期徒
      刑8月；被告乙○○、丙○○各有期徒刑6月，稍嫌過輕。
      (二)中華民國九十六年罪犯減刑條例業於96年 7月16日施行
      ，被告三人之罪刑合於減刑條件，原審未及適用該減刑條
      例諭知減刑，尚有未合。被告甲○○、乙○○、丙○○上
      訴意旨認原審量刑過重，雖均無理由，惟檢察官上訴指摘
      原判決量刑過輕，即有理由，且原審另有上開未及適用法
      律之瑕疵，自屬無可維持，應由本院予以撤銷改判。爰審
      酌被告甲○○、乙○○、丙○○等人之品行、智識程度，
      其犯罪之動機、目的，犯罪所使用之手段甚為惡劣，造成
      被害人身心之重大傷害，惟尚未取得財物，且坦承犯行、
      ，尚具悔意之犯後態度等一切情狀，分別量處如主文第 2
      、3 項所示之刑。又被告甲○○、乙○○、丙○○犯罪之
      時間在96年 4月24日以前，經宣告未逾有期徒刑1年6月之
      刑，無中華民國九十六年罪犯減刑條例第3條第1項所定不
      予減刑之情形，合於減刑條件，爰各併為諭知減得之刑，
      其中被告乙○○、丙○○部分則均諭知易科罰金之折算標
      準。另被告甲○○所為恐嚇取財未遂及上開寄藏改造手槍
      之犯行，犯意各別，行為互殊，應分論併罰，爰就此部分
      減得之刑與前揭上訴駁回部分所處之刑，定其應執行之刑
      。
參、被告甲○○經合法傳喚，無正當之理由不到庭，爰不待其陳
    述，逕行判決。
肆、據上論斷，應依刑事訴訟法第371條、第368條、第369條第1
    項前段、第364條、第299條第1項前段，刑法第28條、第346
    條第3項、第1項、第25條第 2項、第47條第1項、第41條第1
    項前段、第51條第 5款，刑法施行法第1條之1，中華民國九
    十六年罪犯減刑條例第2條第1項第 3款、第7條、第9條，判
    決如主文。
本案經檢察官蔡秀男到庭執行職務。
中　　華　　民　　國　　96　　年　　9 　　月　　19　　日
            刑事第六庭    審判長法　官  李  文  雄
                                法　官  林  靜  芬
                                法　官  張  恩  賜
上列正本證明與原本無異。
寄藏槍彈部分，如不服本判決應於收受本判決後10日內向本院提
出上訴書狀，其未敘述上訴理由者，並得於提起上訴後10日內向
本院補提理由書狀（均須按他造當事人之人數附繕本）「切勿逕
送上級法院」。恐嚇取財未遂部分不得上訴。
                                書記官  陳　如　慧
中　　華　　民　　國　　96　　年　　9 　　月　　20　　日
附錄論罪科刑法條
槍砲彈藥刀械管制條例第8條第4項：
未經許可，持有、寄藏或意圖販賣而陳列第一項所列槍枝者，處
三年以上十年以下有期徒刑，併科新臺幣七百萬元以下罰金。
槍砲彈藥刀械管制條例第12條第4項：
未經許可，持有、寄藏或意圖販賣而陳列子彈者，處五年以下有
期徒刑，併科新臺幣三百萬元以下罰金。
刑法第346條：
意圖為自己或第三人不法之所有，以恐嚇使人將本人或第三人之
物交付者，處六月以上五年以下有期徒刑，得併科一千元以下罰
金。
以前項方法得財產上不法之利益，或使第三人得之者，亦同。
前二項之未遂犯罰之。
